【裁判字號】    97,易,2766
【裁判日期】    970731
【裁判案由】    竊盜
【裁判全文】
臺灣臺中地方法院刑事判決              97年度易字第2766號
公  訴  人  臺灣臺中地方法院檢察署檢察官
被      告  甲○○
                    （現另案於臺灣臺中監獄執行中）
上列被告因竊盜案件，經檢察官提起公訴（九十七年度偵字第一
二○七二號），本院判決如下：
    主    文
甲○○竊盜，累犯，處有期徒刑肆月，如易科罰金，以新臺幣壹
仟元折算壹日。
    犯罪事實
一、甲○○於民國（下同）九十三至九十六年間因詐欺、詐欺、
    竊盜、偽造文書、竊盜、竊盜、施用第一級毒品案件，分別
    經臺灣高等法院臺中分院、本院先後判處有期徒刑一年、四
    月、二月、五月、四月、四月、七月並均確定，嗣分別經減
    刑減為有期徒刑六月、二月、一月、二月又十五日、二月、
    二月、三月又十五日（其中有期徒刑二月、一月、二月又十
    五日部分定應執行有期徒刑五月，另有期徒刑六月、二月、
    二月、三月又十五日部分定應執行有期徒刑十一月），於九
    十六年十二月十五日縮刑期滿執行完畢。詎其仍不知悔改，
    復意圖為自己不法之所有，於九十七年五月十六日下午二時
    五十分許，騎乘車牌號碼SUO-855號輕型機車，途經臺中市
    ○區○○路六十三之一號前時，見丙○○所有焊接器一台（
    價值約新台幣三千元）擺放在該處騎樓柱子旁，趁四周未有
    人留意之際，徒手竊取該焊接器一台，得手後將之放置在其
    所騎乘上開機車之腳踏板上，於尚未離去之際，適為巡邏員
    警發現而當場查獲。
二、案經臺中市警察局第三分局報請臺灣臺中地方法院檢察署檢
    察官偵查起訴。
    理    由
一、按被告以外之人於審判外之陳述，雖不符前四條之規定，而
    經當事人於審判程序同意作為證據，法院審酌該言詞陳述或
    書面陳述作成時之情況，認為適當者，亦得為證據。當事人
    、代理人或辯護人於法院調查證據時，知有第一百五十九條
    第一項不得為證據之情形，而未於言詞辯論終結前聲明異議
    者，視為有前項之同意，刑事訴訟法第一百五十九條之五定
    有明文。經查證人即被害人丙○○於警詢時之指證述，被告
    及檢察官在本院審理時均未爭執其證據能力，且均未於本案
    言詞辯論終結前聲明異議，本院審酌證人即被害人丙○○於
    警詢時之指證述，係於案發後就其遭竊之事實所為，且依其
    陳述作成時之情況，並無不適當之情形，依刑事訴訟法第一
    百五十九條之五第二項規定，自有證據能力，合先敘明。
二、上揭犯罪事實，業據被告甲○○於本院審理時坦承不諱，核
    與證人即被害人丙○○於警詢、偵查中指證述遭竊之情節相
    符，並有查獲現場照片五張、贓物認領保管收據一紙、警繪
    現場圖一紙附卷可憑，足見被告之自白與事實相符。本件事
    證明確，被告犯行堪以認定。
三、核被告甲○○所為，係犯刑法第三百二十條第一項之普通竊
    盜罪。查被告於九十三至九十六年間因詐欺、詐欺、竊盜、
    偽造文書、竊盜、竊盜、施用第一級毒品案件，分別經臺灣
    高等法院臺中分院、本院先後判處有期徒刑一年、四月、二
    月、五月、四月、四月、七月並均確定，嗣分別經減刑減為
    有期徒刑六月、二月、一月、二月又十五日、二月、二月、
    三月又十五日（其中有期徒刑二月、一月、二月又十五日部
    分定應執行有期徒刑五月，另有期徒刑六月、二月、二月、
    三月又十五日部分定應執行有期徒刑十一月），於九十六年
    十二月十五日縮刑期滿執行完畢，有台灣高等法院被告前案
    紀錄表附卷可稽，其於五年內故意再犯本件有期徒刑以上之
    罪，為累犯，應依法加重其刑。爰審酌被告有多次竊盜前科
    （見卷附台灣高等法院被告前案紀錄表），猶不知悔改，復
    犯本件竊盜，及其犯罪之動機、目的、手段，對社會所生危
    害與犯罪後坦承犯行，態度尚稱良好等一切情狀，量處如主
    文所示之刑，並諭知易科罰金之折算標準，以示懲儆。
四、據上論斷，應依刑事訴訟法第二百九十九條第一項前段，刑
    法第三百二十條第一項、第四十七條第一項、第四十一條第
    一項前段，刑法施行法第一條之一，判決如主文。
本案經檢察官乙○○到庭執行職務。
中    華    民    國    97    年    7     月    31    日
                  刑事第一庭    法  官  朱光國
上正本證明與原本無異。
如不服本判決，應於收受送達後10日內向本院提出上訴書狀（應
敘述具體理由並附繕本）。
上訴書狀如未敘述理由，應於上訴期間屆滿後20日內補提理由書
於本院。
                                書記官  張孝妃
中    華    民    國    97    年    7     月    31    日
附錄論罪科刑法條
刑法第320條第1項：
意圖為自己或第三人不法之所有，而竊取他人之動產者，為竊盜
罪，處5年以下有期徒刑、拘役或5百元以下罰金。


司法院資訊處製作；財團法人民間司法改革基金會備份。
